【裁判字號】    97,易,337
【裁判日期】    970425
【裁判案由】    竊盜
【裁判全文】
臺灣高雄地方法院刑事判決               97年度易字第337號
公  訴  人  臺灣高雄地方法院檢察署檢察官
被      告  甲○○
                    現另案於臺灣高雄看守所羈押中
上列被告因竊盜案件，經檢察官提起公訴（96年度偵字第32373
號），本院改行簡式審判程序，判決如下：
    主  文
甲○○犯竊盜罪，累犯，處有期徒刑伍月，如易科罰金，以新臺
幣壹仟元折算壹日。
    事  實
一、甲○○於民國95年間因違反毒品危害防制條例案件，經本院
    以95年度訴更一字第5 號分別判處有期徒刑1 年、6 月，並
    定應執行有期徒刑1 年4 月確定，又因竊盜案件，經本院以
    95年度易字第415 號判處有期徒刑1 年確定，上開各罪分別
    經本院以96年聲減字第3392號裁定減為有期徒刑6 月、3 月
    、6 月，並定應執行有期徒刑1 年2 月後，於96年10月29日
    因縮刑期滿執行完畢。詎其仍不知悔改，於96年11月9 日16
    時許，騎乘車牌號碼WFP- 709號輕型機車搭載不知情之友人
    吳皇賞行經高雄縣林園鄉○○路60之1 號時，因其甫出獄無
    正當工作而缺錢花用，且見趁四下無人，竟即意圖為自己不
    法之所有，進入該屋後方空地，徒手竊取伍郭合所有置放於
    該處之活動車庫鐵骨架5 支（價值共約新臺幣3,000 元），
    得手後雖經吳皇賞勸阻，其仍執意騎乘前揭機車將鐵骨架帶
    離現場，適於同日16時20分許騎乘上開機車行經高雄縣林園
    鄉○○路26巷口處，為警當場查獲，並扣得伍郭合所有之活
    動車庫鐵骨架5 支。
二、案經高雄縣政府警察局林園分局報請臺灣高雄地方法院檢察
    署檢察官偵查起訴。
    理  由
一、本案被告甲○○所犯係死刑、無期徒刑、最輕本刑為3 年以
    上有期徒刑以外之罪，其於準備程序中就被訴事實為有罪之
    陳述，經法官告知簡式審判程序之旨，並聽取公訴人及被告
    之意見後，經本院依刑事訴訟法第273 條之1 第1 項之規定
    ，裁定由受命法官獨任進行簡式審判程序。又本案卷內之物
    證、書證等證據，依同法第273 條之2 規定，不受第159 條
    第1 項關於傳聞法則規定之限制，依法均有證據能力，合先
    敘明。
二、訊據被告對上揭犯罪事實均坦承不諱，而被害人伍郭合所有
    之活動車庫鐵製骨架5 支於前揭時地遭人竊取一節，業經被
    害人伍郭合於警詢中證述屬實（見偵卷第7 、8 頁），此外
    ，復有高雄市政府警察局林園分局中芸派出所扣押物品目錄
    表、扣押物品收據、贓物認領保管單在卷可資佐證（見偵卷
    第15至17頁），足認被告前揭自白，與事實相符，自得為認
    定被告犯罪之依據。是以，本案事證明確，被告犯行已經證
    明，應予依法論科。
三、核被告所為，係犯刑法第320 條第1 項之竊盜罪。又被告前
    因竊盜案件，經本院以95年度訴更一字第5 號分別判處有期
    徒刑1 年、6 月，並定應執行有期徒刑1 年4 月確定，又因
    竊盜案件，經本院以95年度易字第415 號判處有期徒刑1 年
    確定，上開各罪分別經本院以96年聲減字第3392號裁定減為
    有期徒刑6 月、3 月、6 月，並定應執行有期徒刑1 年2 月
    後，於96年10月29日因縮刑期滿執行完畢等情，有臺灣高等
    法院被告前案紀錄表在卷可考，其受有期徒刑執行完畢，5
    年內故意再犯本件有期徒刑以上之罪，為累犯，應依法加重
    其刑。爰審酌被告正值青壯之年，不思以正當方式取得財物
    ，前於94年間因連續侵入他人住宅竊盜多次，經本院判處有
    期徒刑1 年並入監執行，於出獄後不思尋找正當職業維持生
    計，又隨意竊取他人財物，足見其法治觀念淡薄，毫不知尊
    重他人財產權，本不宜輕縱，惟念及被告犯後坦承犯行，態
    度尚佳，且所竊得財物價值非鉅，及被害人已尋回失物且表
    示不願追究之意等情，並考量被告智識程度等一切情狀，量
    處主文所示之刑。並審酌被告學歷為國中肄業，無業，家庭
    經濟狀況貧寒等一切情狀（參見警詢筆錄受詢問人基本資料
    欄），諭知如主文所示之易科罰金折算標準。
據上論斷，應依刑事訴訟法第299 條第1 項前段、第273 條之1
第1 項、第284 條之1 ，刑法第320 條第1 項、第47條第1 項、
、第41條第1 項前段，刑法施行法第1 條之1 ，判決如主文。
本案經檢察官乙○○到庭執行職務。
中    華    民    國    97    年     4    月    25    日
                  刑事第十七庭  法  官  陳思帆
以上正本證明與原本無異。
如不服本判決應於收受本判決後10日內向本院提出上訴書狀，並
應敘述具體理由，如未敘述上訴理由者，應於上訴期間屆滿後20
日內補提理由書狀於本院（均須按他造當事人之人數附繕本）「
切勿逕送上級法院」。
中    華    民    國    97    年     4    月    25    日
                                書記官  王高山
附錄本案論罪科刑所適用之法條：
中華民國刑法第320條
意圖為自己或第三人不法之所有，而竊取他人之動產者，為竊盜
罪，處 5 年以下有期徒刑、拘役或 5 百元以下罰金。
意圖為自己或第三人不法之利益，而竊佔他人之不動產者，依前
項之規定處斷。
前2項之未遂犯罰之。
刑法施行法第1條之1
中華民國94年1 月7 日刑法修正施行後，刑法分則編所定罰金之
貨幣單位為新臺幣。
94年1 月7 日刑法修正時，刑法分則編未修正之條文定有罰金者
，自94年1 月7 日刑法修正施行後，就其所定數額提高為30倍。
但72年6 月26日至94年1 月7 日新增或修正之條文，就其所定數
額提高為3 倍。


司法院資訊處製作；財團法人民間司法改革基金會備份。
